最　高　行　政　法　院　判　決　　　　　　　　　　九十三年度判字第五五八號
　　上　訴　人　甲○○
　　被 上訴 人　財政部臺北市國稅局
　　代　表　人　乙○○
右當事人間因所得稅法事件，上訴人對於中華民國九十一年十二月十二日臺北高等行
政法院九十年度訴字第五九○九號判決，提起上訴，本院判決如左：
　　主  文
原判決廢棄，發回臺北高等行政法院。
　　理  由
一、本件上訴人在原審起訴主張：上訴人係周遊企業有限公司（下稱周遊公司）之負
    責人，即所得稅法第八十九條所稱之扣繳義務人，該公司於民國（下同）八十四
    年度給付執行業務所得計新台幣（下同）七、三七六、四○○元，未依規定於給
    付時扣取稅款計七四五、二八○元，經被上訴人通知後又未依限補繳稅款及補報
    扣繳憑單，被上訴人乃核定按應扣未扣稅額處三倍之罰鍰二、二三五、八四○元
    。上訴人不服，主張其中二、三○○、○○○元，係孫祥鍾代公司墊付道具、拍
    戲什支及差旅費等之償還款，孫祥鍾與周遊公司之合約，是否與他人合約相同，
    與本件是否應處分罰鍰無任何關聯，不得據以為處分罰鍰之依據，本件是否應處
    分罰鍰，應視該代墊款項之償還依法是否須扣繳稅捐；餘二、五七六、四○○元
    則係支付劉雪華拍攝「情愛紅塵」之片酬，惟其為香港人士，且全劇於大陸拍攝
    ，依財政部八十七年七月二十三日台財稅第八七一九五四五三四號函意旨，劉雪
    華係於中華民國境外提供勞務，依法其所得自非中華民國來源所得，應免予扣繳
    所得稅。至被上訴人援引財政部六十九年九月四日台財稅第三七四○九號函，係
    添加法律所無之限制，違反所得稅法第八條第三款規定，顯有違誤云云，求為撤
    銷原處分及訴願決定之判決。
二、被上訴人則以：依財政部六十九年九月四日台財稅第三七四○九號函釋，孫祥鍾
    及劉雪華為該公司拍攝影片取得之片酬收入，應全部認屬我國來源所得，課徵綜
    合所得稅，至孫祥鍾代公司墊付支出部分，因其未能提示相關證明文件以資佐證
    ，尚難採據。另按財政部六十三年十月三日台財稅字第三七二七三號函、六十九
    年十月十五日台財稅字第三八五五六號函，係指為我國公司派駐在國外分公司服
    務並經常居住國外之員工及當地雇員，其在我國境外提供勞務之薪資，非屬我國
    來源所得，依法免徵所得稅，而財政部八十七年七月二十三日台財稅第八七一九
    五四五三四號函、六十五年九月二十四日台財稅第三六四七七號函、六十八年八
    月三十日台財稅第三六○三四號函，則分別係就台灣地區人民、法人、團體或其
    他機構，在大陸或港澳地區委請當地律師服務，所給付報酬，應否扣繳所得稅之
    相關規定；國外驗船機構受中國驗船協會委託在國外提供勞務之報酬、派赴國外
    之會計師在國外提供勞務之所得等非屬我國來源所得等語，資為抗辯。
三、原審以：按「納稅義務人有左列各類所得者，應由扣繳義務人於給付時，依規定
    之扣繳率或扣繳辦法，扣取稅款，並依第九十二條規定繳納之：一、．．．二、
    機關、團體、事業或執行業務者所給付之．．．執行業務者之報酬．．．。」「
    前條各類所得稅款，其扣繳義務人及納稅義務人如左：．．．二、．．．執行業
    務報酬．．．其扣繳義務人為．．．事業負責人．．．。」分別為行為時所得稅
    法第八十八條第一項第二款、第八十九條第一項第二款所明定。本件被上訴人以
    上訴人係周遊公司之負責人，亦即所得稅法第八十九條所稱之扣繳義務人。該公
    司於八十四年間聘請孫祥鍾及劉雪華為「情愛紅塵」乙劇擔任演員工作，並開立
    扣繳憑單，金額分別為二、三○○、○○○元及二○○、○○○元。惟經查獲相
    關銀行資金資料，核定周遊公司當年度給付系爭執行業務所得為四、六○○、○
    ○○元及二、七七六、四○○元。乃依首揭規定，孫祥鍾及劉雪華為該公司拍攝
    影片取得之片酬收入，應全部認屬我國來源所得，課徵綜合所得稅，上訴人於給
    付時，即應依規定扣取稅款。經被上訴人初查以周遊公司於八十四年間給付孫祥
    鍾及劉雪華等二人執行業務所得，未依首揭規定於給付時扣取稅款計七四五、二
    八○元。【（4,600,000-2,300,000）×10%+（2,776,400-200,000）×20% = 74
    5,280 】，乃責令上訴人補繳稅款暨補報扣繳憑單。上訴人不服，主張其僅支付
    孫祥鍾系爭片酬二、三○○、○○○元，餘二、三○○、○○○元係償還孫祥鍾
    代公司墊付道具、拍戲什支及差旅費等支出，又劉雪華為香港人士，且該劇於大
    陸拍攝，依財政部八十七年七月二十三日台財稅第八七一九五四五三四號函意旨
    ，應免予扣繳所得稅云云。經查，卷附經其雙方簽章核認之特定節目演出合約書
    ，約定周遊公司應支付孫祥鍾及劉雪華拍攝該影劇之酬勞分別為四、六○○、○
    ○○元及三、六○○、○○○元，是其主張僅支付孫祥鍾系爭片酬二、三○○、
    ○○○元，餘二、三○○、○○○元係償還孫祥鍾代公司墊付道具、拍戲什支及
    差旅費等支出，因其未能提示相關證明文件以資佐證，尚難採據。次按「演藝人
    員為我國製片公司拍攝之影片擔任演員工作，其取得之片酬收入，應全部認屬我
    國來源所得，依法課徵所得稅；惟該製片公司對演員在國外拍攝與國內拍攝部分
    ，如劃分計酬者，則各該演員在國外拍攝部分之勞務報酬，如經拍攝影片所在國
    課徵所得稅，准憑納稅證明免納我國所得稅。」業經財政部六十九年九月四日台
    財稅第三七四○九號函釋在案，查財政部上開函釋，係本於主管機關之權責就製
    片公司對演員在國外拍攝與國內拍攝部分，如劃分計酬所為之解釋，經核與所得
    稅法之規定無違，被上訴人予以援引，於法尚無不合。至於上訴人援引財政部八
    十七年七月二十三日台財稅字第八七一九五四五三四號，六十五年九月二十四日
    台財稅字第三六四七七號及六十八年三月三十日台財稅字第三六○三四號函之意
    旨，台灣地區人民、法人、團體或其他機構，委託他人在中華民國境外提供服務
    或勞務，該他人所得非屬中華民國來源所得一節，查上開函釋係就台灣地區人民
    、法人、團體或其他機構，在大陸或港澳地區委請當地律師服務，所給付報酬，
    應否扣繳所得稅之相關規定，本件係國內公司在大陸地區拍片，兩者情形不同，
    尚難援引比附，上訴人主張劉雪華部分應比照辦理，顯係誤解。又本件經依規定
    之扣繳率重行計算，上訴人應補繳稅款九一○、○○○元【（ 4,600,000-2,300
    ,000）×10%+（3,600,000-200,000）×20%=910,000】，尚高於原核定稅款七四
    五、二八○元，基於行政救濟不利變更禁止原則，原處分對上訴人較為有利，仍
    予維持原核定，經核並無不妥等語，因將原處分及訴願決定均予維持，駁回上訴
    人之訴。
四、查上訴人主張其於八十四年執行業務所得中之二、三○○、○○○元部分，係訴
    外人孫祥鍾代公司墊付道具、拍戲什支及差旅費等之償還款，則本件是否應處分
    罰鍰，自應視該代墊款之償還依法是否須扣繳稅捐為準云云，並於九十一年十月
    三日原審行準備程序時當庭提出相關證物附卷（原審卷第四十六頁至第一六八頁
    ），原審就該相關證據未於判決中說明何以不採之理由，遽認上訴人就此部分未
    提相關證明文件，而為上訴人不利之認定，自有判決不備理由之違誤，上訴意旨
    據以指摘原判決不當，求予廢棄，非無理由，應由本院將原判決廢棄，發回原法
    院重為適法之裁判。
五、據上論結，本件上訴為有理由，依行政訴訟法第二百五十六條第一項、第二百六
    十條第一項，判決如主文。
中　　華　　民　　國　　九十三　　　年　　　五　　　　月　　　六　　　　日
                    最 高 行 政 法 院  第 二 庭
                                審 判 長 法  官　　　葉　振　權
                                         法  官      林　清　祥
                                         法  官　　　鍾　耀　光
                                         法  官　　　劉　鑫　楨
                                         法  官　　　吳　明　鴻
右  正  本  證  明  與  原  本  無  異
　　　　　　　　　　　　　　　　　　　　 法院書記官　王　福　瀛
中　　華　　民　　國　　九十三　　　年　　　五　　　　月　　　六　　　　日
